臺灣臺南地方法院民事裁定
111年度補字第11號
原      告  湯湯    
            劉明彰  
            陳柬茲  
            陳聖錩  
            沈虎烈  

            潘鴻旗  

共      同
訴訟代理人  許龍升律師
被      告  春上建設有限公司

法定代理人  鄭君寰  
上列當事人間請求訂立買賣契約本約事件，本院裁定如下：
    主  文
原告應於本裁定送達翌日起七日內，補繳裁判費新臺幣伍拾貳萬
壹仟陸佰玖拾陸元，如逾期不繳，即駁回其訴。
    理  由
一、原告之訴，起訴不合程式或不備其他要件者，法院應以裁定
    駁回之。但其情形可以補正者，審判長應定期間先命補正。
    民事訴訟法第249條第1項第6款定有明文。又依民事訴訟法
    第77條之13、第77條之14規定，繳納裁判費為起訴應備之程
    式。次按訴訟標的之價額，由法院核定；核定訴訟標的之價
    額，以起訴時之交易價額為準，無交易價額者，以原告就訴
    訟標的所有之利益為準，民事訴訟法第77條之1第1項、第2
    項分別定有明文。而同法第77條之1第2項規定所謂「交易價
    額」，係指客觀之市場交易價格；所謂「原告就訴訟標的所
    有之利益」，係指原告就該訴訟標的勝訴所能取得之客觀利
    益而言。
二、本件原告起訴主張兩造間就如附件編號1至7所示之房屋（下
    稱系爭房屋），分別訂立有房屋買賣預訂單（下稱系爭預約
    ），請求被告依系爭預約如附件所示內容，簽訂買賣契約本
    約，並聲明：被告應依如附件所示內容與原告訂立買賣契約
    本約等情，有民事起訴狀及原告提出房地買賣預訂單7紙附
    卷可稽（見本院卷第15至21頁、第29至41頁），足見如原告
    勝訴，即可依其主張就系爭房屋各以如附件所示價金條件，
    請求被告出售系爭房屋，故本件應以原告主張其對被告得請
    求以如附件所示條件簽訂不動產買賣契約之權利所有之利益
    核定之。而原告請求與被告簽訂不動產買賣契約之權利所可
    獲得之利益，既為其取得依該買賣契約之條件向被告請求移
    轉系爭房屋之所有權，本件訴訟標的價額自應以原告主張依
    約買受系爭房屋所應給付之買賣價金為計算基準。
三、觀諸兩造間於系爭預約就系爭房屋約定之買賣條件，原告係
    以如附件所示之價格向被告購買系爭房屋，據此計算，原告
    請求被告就系爭房屋簽訂買賣契約本約之訴訟標的價額為新
    臺幣（下同）57,920,000元【計算式：8,980,000元（B3棟3
    樓）＋9,050,000元（B3棟6樓）＋8,690,000元（B1棟4樓）＋8
    ,860,000元（B1棟6樓）＋8,830,000元（B1棟5樓）＋6,630,0
    00元（A2棟2樓）＋6,880,000元（E6棟4樓）＝57,920,000元
    】，應徵收第一審裁判費新臺幣521,696元。茲依民事訴訟
    法第249條第1項但書之規定，限原告於收受本裁定送達7日
    內補繳，逾期不繳，即駁回其訴。
四、依民事訴訟法第249條第1項但書規定，裁定如主文。
中　　華　　民　　國　  111　　年　　 1　　月　　11 　日
                  民事第二庭　　 法　官  余玟慧
以上正本係照原本作成　　　　　　　　　
如不服本裁定關於訴訟標的價額之核定，得於收受裁定正本後10
日內向本院提出抗告狀，並繳納抗告裁判費新臺幣1,000元整。
中　　華　　民　　國　　111 　 年　 　1 　 月　  11　 日
                                 書記官  于子寧